José Ignacio Drouilly Delucchi

Licenciado en Ciencia de la Computación

Profiles

in Jose Drouilly

O DJIDRe

Resumen

Profesional en Ciencias de la Computación con especialización en análisis de datos y tecnologías en la nube. Certificado en AWS Re/Start y Business Analytics con Ingeniería Artificial, con experiencia en PowerBI y desarrollo web. Enfocado en integrar soluciones tecnológicas para optimizar procesos y mejorar la toma de decisiones. Posee sólidas habilidades en comunicación efectiva, trabajo en equipo y adaptabilidad, fundamentales para impulsar la innovación en las organizaciones.

Skills

Algoritmos y Estructuras de Datos Cloud Computing

Data Analysis & Business Intelligence Web Development

Programación Orientada a Objetos Control de Versiones

Full Stack Development Diseño de Software

Resolución de problemas Gestión de proyectos

Experience

HakaLab Noviembre 2020 - Marzo 2021

QA Engineer Santiago

Hakalab se encarga de probar, validar y certificar aplicaciones ya sean web o Mobile además de automatización de tareas y procesos repetitivos.

Encargado de desarrollar planes de prueba para certificar aplicaciones creadas por una desarrolladora externa.

Realización de historias de usuario y puntuación de las mismas mediante la metodología SCRUM.

CCU SA Febrero 2020 - Noviembre 2020

Analista Gestión Ventas

Santiago

Mi labor es proveer de reportes e informes al área de gestión ventas, marketing y trade marketing, estos informes y reportes son realizados con SQL y visualizados en excel.

Se realizaban informes en excel, gracias a las consultas SQL creadas en base al modelo relacional de CCU.

Los informes se enviaban a primera hora del día de forma automática a las jefaturas y usuarios finales del reporte.

Languages

Español

Nativo Ingles

Avanzado

Educación

Generation Chile Mayo 2024 - Septiembre 2024

AWS Cloud Practitioner

AWS Re/Start

Bootcamp

Universidad Autónoma de Chile

Bussiness Inteligence aplicado a la Inteligencia Artificial

01/01/2024 - 30/06/2024 Diplomado

Bussiness Inteligence

Coding Dojo 02/01/2022 - 20/05/2022

Desarrollo Web

<u>Output</u>

<u>Output

<u>Output</u>

<u>Output

<u>Output</u>

<u>Output

<u>Output</u>

<u>Output</u>

<u>Output</u>

<u>Output

<u>Output</u>

<u>Output</u>

<u>Output</u>

<u>Output

<u>Output</u>

<u>Output</u>

<u>Output</u>

<u>Output

<u>Outpu</u></u></u></u></u></u></u>

Universidad de Santiago 2014 - 2020

Ciencia de la computación

Universitario

Bootcamp

<mark>⊘ LCC</mark>

Certificaciones

DIPLOMADO EN BUSINESS ANALYTICS CON INTELIGENCIA ARTIFICIAL Acreditta

Agosto 2024

<mark>⊘</mark> Badge

El programa es abierto y está dirigido a profesionales, técnicos y estudiantes de último año interesados en resolver problemáticas relacionada con la Gestión del rendimiento empresarial integrado impulsado por datos (GREIID), aplicando la Analítica de Negocios con Inteligencia Artificial (Bussines Analytics With AI), sin distinción de rubro, industrias o actividad, tanto del sector público como privado.

AWS Re/Start September, 2024

Credly

<mark>⊘</mark> <u>Credly</u>

AWS re/Start es un programa gratuito que prepara a personas desempleadas o subempleadas para carreras en la nube, sin requerir conocimientos previos en tecnología. Enfocado en apoyar a grupos subrepresentados, ofrece formación técnica a través de cursos y laboratorios prácticos basados en escenarios reales, desarrollando habilidades para puestos en la nube de nivel básico a intermedio. Además, proporciona capacitación en habilidades profesionales, como la creación de currículums y la preparación para entrevistas, facilitando el contacto de los participantes con empleadores potenciales.